臺灣士林地方法院交通事件裁定　　　　　　　　　　九十三年度交聲字第三三六號
　　原處分機關　台北市交通事件裁決所
　　異　議　人
　　即受處分人　甲○○
右列受處分人因違反道路交通管理處罰條例案件，對於台北市交通事件裁決所九十一
年七月五日所為之處分（原處分案號：北市裁三字第裁二二─ＡＸＸ０一四九四二號
），聲明異議，本院裁定如左：
    主  文
異議駁回。
    理  由
一、原處分意旨略以：異議人即受處分人甲○○，於民國九十一年四月二日七時四十
    二分，駕駛車號ＲＴ─五五一七號自小客車沿臺北市○○○路○段二五巷公有停
    車格Ｏ四四停車格內，正南往北方向倒車行駛時，其後車尾處撞及沿同路由西往
    東方向南側路邊行走之行人林阿花右腳而肇事，經警舉發「一、倒車時未注意其
    他車輛；二、違反道路交通安全規則而肇事致人受傷」之違規，依道路交通管理
    處罰條例第五十條第二款及第六十一條第三項規定，裁決罰鍰新臺幣六百元及吊
    扣駕駛執照三個月。
二、異議意旨略稱：異議人駕駛車號ＲＴ─五五一七號自小客車停放於馬路邊之停車
    格，雖已啟動，然發現後方有人時即停止，車輛仍在停車格內，該路人係八十一
    歲之老婦，持助行器行走，方因心臟及腿部手術出院一周，在車後左後方跌倒，
    並非直接經我車碰觸而跌倒。事後異議人與老婦已達成和解，原處分機關裁決異
    議人吊扣駕駛執照三個月及罰鍰六百元，罰鍰部分，異議人無意見，吊扣駕駛執
    照部分，無法接受云云。
三、按汽車倒車時應顯示倒車燈光或手勢後，謹慎緩慢後倒，並應注意其他車輛及行
    人，道路交通安全規則第一百十條第二款定有明文。次按汽車駕駛人倒車前未顯
    示倒車燈光，或倒車時不注意其他車輛或行人者，處新臺幣六百元以上一千二百
    元以下罰鍰；又汽車駕駛人，駕駛汽車違反道路交通安全規則，因而肇事致人受
    傷者，吊扣其駕駛執照三個月至六個月，道路交通管理處罰條例第五十條第二款
    、第六十一條第三項亦有明定。查異議人於九十一年四月二日七時四十二分駕駛
    車號ＲＴ─五五一七號自小客車，在臺北市○○○路○段二五巷第Ｏ四四號公有
    停車格內，自南往北方向倒車行駛時，其後車尾與沿杭州南路二段二五巷西往東
    方向南側路邊行人林阿花發生碰撞，致行人受傷之事實，業據被害人林阿花於警
    詢時指稱：「當時我人沿杭州南路二段二五巷由西向東靠南側路邊行走至肇事處
    時，有部ＲＴ─五五一七號自小客車由北向南路邊停車在停車格內，突然由南向
    北倒車出來時，其後車尾即撞及我人身體右腳部，致我人摔倒地受傷而肇事」等
    語綦詳，核與異議人於警詢時供稱：「今日早上七時許，我上我車要去上班，而
    之前我人在車外有先看我車四周，均沒有人車，我才進入左前駕駛座，再慢慢由
    南向北倒車至肇事處，我聽到我車後面有人在叫一聲，我即看到我車正後方有名
    老婦女站立著，我見狀即踩剎車停止後，我發現該名行人倒地，雙手著地交叉而
    肇事」等情相符，足見異議人倒車時，確未顯示倒車燈光或手勢，並注意後方行
    人，其後車尾撞及行人林阿花之右腳，致林阿花因而倒地受傷甚明，復有台北市
    交通事件裁決所九十一年七月八日北市裁一字第０九一三七二四七八００號函、
    台北市政府警察局交通警察大隊道路交通事故調查報告表、分析研判表、談話紀
    錄表各一紙在卷可稽。事證明確，異議人違規行為洵堪認定。
四、原處分機關依道路交通管理處罰條例第五十條第二款及第六十一條第三款規定裁
    處異議人最低金額之罰鍰新台幣六百元及最輕處分之吊扣駕駛執照三個月，核無
    不當。是異議人辯稱：被害人係自行跌倒，非經其車碰撞所致云云，顯屬卸責之
    詞，委無可採。異議人另辯稱：伊與被害人已達成和解，無法接受吊扣駕照三個
    月之裁決云云，即認和解屬實，要屬民事責任問題，據以請求減輕行政責任之處
    分，於法無據，不能准許。本件異議為無理由，應予駁回。
據上論斷，應依道路交通案件處理辦法第十九條，裁定如主文。
中　　　華　　　民　　　國　　九十三　　年　　　五　　　月　　二十一　　日
                              臺灣士林地方法院交通法庭
                                  法  官  周  明  鴻
右正本證明與原本無異。
如不服本裁定應於送達後五日內向本院提出抗告狀。
                                  書記官  丁  梅  芬
中　　　華　　　民　　　國　　九十三　　年　　　五　　　月　　二十七　　日
